【裁判字號】    98,易,1084
【裁判日期】    981218
【裁判案由】    傷害
【裁判全文】
臺灣彰化地方法院刑事判決              98年度易字第1084號
聲  請  人  臺灣彰化地方法院檢察署檢察官
被      告  乙○○
上列被告因傷害案件，經檢察官聲請簡易判決處刑（98年度調偵
字第502號），因認為不宜逕簡易判決處刑，改依通常程序進行
審理，本院判決如下：
    主  文
乙○○傷害人之身體，處拘役拾伍日，如易科罰金，以新臺幣壹
仟元折算壹日。
    犯罪事實
一、乙○○因細故與甲○○發生爭執，竟基於傷害人身體之犯意
    ，於民國98年4月21日18時30分許，在彰化縣彰化市○○路
    676號天主教慈愛教養院內，徒手毆打甲○○，致甲○○受
    有疑左耳外傷性耳膜破裂之傷害。
二、案經甲○○訴由彰化縣警察局彰化分局報告請臺灣彰化地方
    法院檢察署檢察官聲請簡易判決處刑。
    理    由
一、本件認定事實所引用之本件卷證所有證據，檢察官及被告迄
    於本院言詞辯論終結前均未表示異議，本院審酌前開書證、
    物證並無證據證明係公務員違背法定程序所取得，亦無刑事
    訴訟法第159條之4之顯有不可信之情況與不得作為證據之情
    形，本件認定事實所引用之本件卷證所有證據，亦均認為有
    證據能力。
二、上開犯罪事實，業據被告乙○○於警詢、偵查及本院審理中
    坦承不諱，核與證人甲○○、蕭淑君、蔡素蕊於警詢中證述
    之情節相符，並有甲○○受傷之診斷書1紙附卷可稽，足認
    被告之自白與事實相符，其犯行已堪認定。
三、核被告所為，係犯刑法第277條第1項之傷害罪。爰審酌被告
    僅因細故即率施以暴力，實不足取，惟審酌被告犯後坦承犯
    行，雖未與告訴人達成民事和解，惟已當庭表達歉疚及給付
    新臺幣八千元予告訴人甲○○而為部分賠償，犯後態度尚佳
    ，暨審酌被告犯罪之手段、現在失業待業中，經濟狀況不佳
    、告訴人受傷之程度等一切情狀，量處如主文所示之刑，並
    諭知易科罰金之折算標準。
據上論斷，應依刑事訴訟法第452條、第299條第1項前段，刑法
第277條第1項、第41條第1項前段，刑法施行法第1條之1第1項、
第2項前段，判決如主文。
本案經檢察官林依成到庭執行職務
中    華    民    國    98    年    12    月    18    日
                  刑事第四庭          法  官  吳俊螢
上正本證明與原本無異。
如不服本判決，應於收受判決後10日內向本院提出上訴書狀，並
應敘述具體理由；其未敘述上訴理由者，應於上訴期間屆滿後20
日內向本院補提理由書（均須按他造當事人之人數附繕本「切勿
逕送上級法院」）。
告訴人或被害人對於判決如有不服具備理由請求檢察官上訴者，
其上訴期間之計算係以檢察官收受判決正本之日期為準。
中    華    民    國    98    年    12    月    18    日
                                      書記官  林怡吟
附錄論罪科刑法條：
刑法第277條
傷害人之身體或健康者，處3年以下有期徒刑、拘役或1千元以下
罰金。


司法院資訊處製作；財團法人民間司法改革基金會備份。
